# 请教一个“疑难杂症”的实务问题

提问人：lsh2918 时间：2013-06-14 16:23:00
某集团下有两家产业相同的子公司A公司和B公司，假设A公司和B公司各有 100 名在册员工。现由于区域性等因素的影响，A公司和B公司每年所处的淡、旺季不同并处于相互替代的状态，即如当A公司处于旺季时，B公司则处于淡季。 现存在的问题是，当某一公司处于旺季时，该公司会出现人员不足，而另一公司则刚好在淡季，人员过剩。因此该公司的集团领导拟定，在当A公司为旺季时，由A公司向B公司借用人员（反之则由B公司向A公司借用人员），B公司借出人员的人事关系仍在B公司（即还是由B公司为借出人员发放工资、缴纳保险金、代扣代缴个所税等），然后再由A公司向B公司支付劳务费。 现有如下问题想向各位请教： 1 、以上处理是否合法（从会计上、劳动关系上）？如果合法，需要什么手续？ 2 、A公司支付劳务的会计处理？B公司收到劳务费和支付借出人员工资的会计处理？ 3 、假设A公司为高新技术企业，在计算科技人员比例的指标时，A公司借入的人员是否可以计入计算指标？ 谢谢。

回答人：chenyiwei
1 、关于合规性问题：《劳动合同法》修订后，从事劳务派遣业务需取得行政许可。因此如果A、B两公司需各自保持独立法人地位，则应分别取得劳务派遣资质。但如其他网友所言，解决此问题的最彻底办法还是将两公司合并。如果不能做到法律上的合并，也可以建议由一方向集团公司收购另一方股权，建立母子公司关系。例如其中一家拟IPO时，为了解决同业竞争问题，就很可能需要如此处理。 2 、就会计处理而言，假设两公司之间互相借调人员的人数、期限、工资水平等均差异不大，为了结算方便，双方均同意各自负担各自员工在派遣到对方期间的工资薪金，而不发生资金结算的，则双方均按照总额法进行核算。 以A公司为例，A公司派遣到B公司的人员发生工资薪金支出时：借：其他业务成本——劳务派遣，贷：应付职工薪酬 A公司接受B公司派遣的人员提供的劳务时：
借：制造费用等，贷：其他业务收入——劳务派遣。 如果双方此类支出和收入差异较大，需就差额进行结算的，则双方在上述分录中互相挂往来。 3 、就税务处理而言，应关注虽然双方之间不发生资金往来结算，但实质上是以劳务换取劳务的非货币交易行为，存在被认定为应税收入的可能性，即就上述其他业务收入计缴营业税，所得税方面则按照上述其他业务收入、支出的差额计入应纳税所得额。

提问人：ycwl 时间：2013-07-11 16:20:06
我觉得 ： A提供劳务时 借：其他应收款-B 贷：应付职工薪酬 A接受劳务时 借：费用 贷：其他应付款 -B 然后其他应收和其他应付相抵，该收收，该付付，可以吗？

回答人：chenyiwei
不恰当。提供派遣时应确认劳务派遣收入和对应的成本，不能仅仅是挂往来。

提问人：ycwl 时间：2013-07-12 15:30:06
可是没有资质 可以吗？按照劳务派遣 借：其他业务成本 贷：应付职工薪酬 借：银行存款 贷：其他业务收入 缴纳营业税当然肯定不能差额征收的。是这样吗

回答人：chenyiwei
请看《财政部、国家税务总局关于营业税若干政策问题的通知》（财税[2003]16号）第三条第十二款.

提问人：清风习习 时间：2013-11-22 10:05:13
版主在 5 楼的观点我理解了，另外请教，要是劳务双方进行资金结算，是不是可以这样处理：派出方收款时，借记银行存款，贷记其他业务收入；接收方付款时，借记其他业务支出，贷记银行存款

回答人：chenyiwei
可以这样理解。